【裁判字號】    91,易,4263
【裁判日期】    920407
【裁判案由】    毒品危害防制條例
【裁判全文】
臺灣高雄地方法院刑事判決                        九十一年度易字第四二六三號
    公  訴  人  臺灣高雄地方法院檢察署檢察官
    被      告  甲○○
右列被告因違反毒品危害防制條例案件，經檢察官提起公訴（九十一年度毒偵字第六
六九四號），暨併案審理（九十二年度毒偵字第八六三號），本院判決如左：
    主  文
甲○○施用第二級毒品，累犯，處有期徒刑伍月，如易科罰金，以參佰元折算壹日。
    事  實
一、甲○○前於民國八十八年間，因竊盜案件，經本院判處有期徒刑一年六月確定，
    甫於九十年八月三十日執行完畢。又於八十七年間，因施用毒品案件，經本院裁
    定送觀察、勒戒後，認有繼續施用毒品之傾向，再經本院裁定令入戒治處所施以
    強制戒治，因戒治期滿，經臺灣高雄地方法院檢察署檢察官於八十九年十月二十
    五日以八十九年度戒毒偵字第一一七八號為不起訴處分確定。猶不知戒絕毒癮，
    明知安非他命係第二級毒品，竟於九十一年九月二日晚上某時，在高雄縣鳳山市
    ○○路一八三巷一三號住處，施用第二級毒品安非他命一次，嗣於同年月三日晚
    上十時三十分許，因其為列管毒品人口，行方不明經高雄縣警察局鳳山分局警員
    尋獲，而採尿查獲上情。
二、案經高雄縣警察局鳳山分局報告臺灣高雄地方法院檢察署檢察官偵查起訴。
    理  由
一、右揭犯罪事實，業據被告甲○○於本院審理中坦承不諱；且被告於九十一年九月
    三日所採集之尿液，經送請臺灣檢驗科技股技有限公司以酵素免疫分析法及氣相
    層析＼質譜儀法檢驗結果，均呈甲基安非他命陽性反應，有該公司九十一年九月
    二十日報告編號：ＫＺ000000000000號濫用藥物尿液檢驗報告一份
    附卷可稽，一─三九號濫用藥物尿液檢驗報告各一紙附卷可稽，足認被告前揭自
    白與事實相符，應堪採信，則被告右揭施用第二級毒品安非他命一次之事實，堪
    以認定。又被告前於八十七年間，因施用毒品案件，經本院裁定送觀察、勒戒後
    ，認有繼續施用毒品之傾向，再經本院裁定令入戒治處所施以強制戒治，因戒治
    期滿，經臺灣高雄地方法院檢察署檢察官於八十九年十月二十五日以八十九年度
    戒毒偵字第一一七八號為不起訴處分確定，有上開不起訴處分書及臺灣高等法院
    被告全國前案紀錄表一份在卷可憑，其於五年內再犯本件毒品危害防制條例第十
    條第二項之罪，犯罪事證明確，應依法論科。
二、查安非他命係毒品危害防制條例第二條第二項所稱之第二級毒品，不得持有、施
    用。次按犯毒品危害防制條例第十條之罪者，依同條例第二十條第一項、第二項
    後段、第二十三條第一項、第二項前段規定，應由檢察官先將被告送勒戒處所觀
    察、勒戒，經觀察、勒戒後，認有繼續施用毒品傾向者，再由檢察官聲請法院裁
    定令入戒治處所施以強制戒治，於強制戒治期滿或交付保護管束期滿，始得由檢
    察官為不起訴處分。而依上開規定為不起訴處分後，五年內再犯第十條之施用毒
    品罪或三犯以上者，即不適用前揭不起訴處分規定，除應由檢察官再聲請法院裁
    定先令入戒治處所施以強制戒治外，刑責部分即應依一般刑事訴訟程序追訴處罰
    ，此觀同條例第二十三條第二項規定可明。被告甲○○前既因施用毒品案件，經
    觀察、勒戒後，認有繼續施用毒品之傾向，再施以強制戒治，經強制戒治期滿，
    由檢察官為不起訴處分確定，其於五年內再犯本件施用毒品案件，依前所述，即
    應予論罪科刑。故核被告所為，係犯毒品危害防制條例第十條第二項之施用第二
    級毒品罪。其施用第二級毒品前後，持有安非他命之低度行為，應為施用之高度
    行為所吸收，不另論罪。被告前於八十八年間，因竊盜案件，經本院判處有期徒
    刑一年六月確定，甫於九十年八月三十日執行完畢，有臺灣高等法院被告全國前
    案紀錄表一份在卷可佐，其受有期徒刑之執行完畢，五年以內再犯本件有期徒刑
    以上之罪，為累犯，依法加重其刑。爰審酌被告前因施用毒品案件，先後經觀察
    、勒戒、強制戒治，並由檢察官為不起訴處分，仍未戒絕毒品，再犯本件施用毒
    品犯行，顯見其無悔改之意，意志不堅，有失政府制定毒品危害防制條例之立法
    美意，本不宜寬貸，惟念其施用毒品乃自戕一己之身體健康，尚未害及他人，犯
    後亦坦承犯行，態度良好等一切情狀，量處如主文所示之刑，並諭知如易科罰金
    之折算標準。
三、檢察官併案意旨另以：被告甲○○於九十一年十二月二十四日中午十二時十五分
    許回溯二十四小時內之某時，在不詳處所，施用第二級毒品安非他命一次，嗣於
    同年月二十四日中午十二時十五分許，在高雄縣鳳山市○○○路一０巷一三號前
    為警查獲，因認與前揭論罪科刑之施用第二級毒品罪間有連續犯之裁判上一罪關
    係，而移送併辦（九十二年度毒偵字第八六三號）。訊據被告於警訊及本院審理
    中均堅決否認有何此部分犯行。經查，被告於九十一年十二月二十四日所採集之
    尿液，經高雄市立凱旋醫院以免疫學分析法檢驗結果，固呈甲基安非他命陽性反
    應，有該院九十二年一月九日高市凱醫檢字第００八０五號煙毒尿液檢驗成績書
    一份在卷可參。惟上開尿液再經本院送請高雄醫學大學附設中和紀念醫院以酵素
    免疫分析法及氣相層析質譜儀法複驗結果，則呈安非他命及甲基安非他命陰性反
    應，亦有該院九十二年三月十七日報告編號：九二０三─一六一號管藥認可字第
    ００五號濫用藥物尿液檢驗報告一份存卷足憑。按「尿液毒品檢驗、、、若能使
    用先進之氣相層析質譜儀分析法確認，則可完全排除偽陽性之干擾，為目前最具
    公信力的檢驗方法」為法務部調查局第六處八十七年九月二十九日（八七）發技
    （一）字第八七０七四五七四號函所揭示。上開尿液經高雄醫學大學附設中和紀
    念醫院以氣相層析質譜儀法檢驗結果，既呈安非他命及甲基安非他命陰性反應，
    依前揭說明，其鑑驗結果當無偽陽性之可能，應堪採信。是上開尿液經高雄市立
凱旋醫院以免疫學分析法檢驗結果，呈甲基安非他命陽性反應，顯係受偽陽性之
    干擾，自不足採。此外，復查無其他積極證據足資證明被告確有此部分犯行，自
    與前揭有罪部分無裁判上一罪之連續犯關係，本院無從併予審理，應退回檢察官
    另為妥適之處理，附此敘明。
據上論斷，應依刑事訴訟法第二百九十九條第一項前段，毒品危害防制條例第十條第
二項、第二十三條第二項，刑法第十一條、第四十七條、第四十一條第一項，罰金罰
鍰提高標準條例第二條，判決如主文。
本案經檢察官林慧美到庭執行職務。
中      華      民      國    九十二    年      四      月      七      日
                                  臺灣高雄地方法院刑事庭
                                      審判長  法  官  黃三友
                                              法  官  曾淑娟
                                              法  官  王雅苑
右正本證明與原本無異。
如不服本判決，應於判決送達後十日內，向本院提出上訴狀。
                                              書記官  黃琬婷
中      華      民      國    九十二    年      四      月      七      日
附錄法條：
毒品危害防制條例第十條
施用第一級毒品者，處六月以上五年以下有期徒刑。
施用第二級毒品者，處三年以下有期徒刑。


司法院資訊處製作；財團法人民間司法改革基金會備份。
